臺灣臺中地方法院刑事判決　　　　　 94年度豐簡上字第422號
上　訴　人　乙○○
即　被　告
右上訴人因竊盜案件，不服本院豐原簡易庭九十四年度豐簡字第
三三三號中華民國九十四年五月二十七日第一審簡易判決（聲請
案號：台灣台中地方法院檢察署九十四年度速偵字第一六七二號
），提起上訴，本院管轄第二審之合議庭判決如左：
    主  文
上訴駁回。
乙○○緩刑貳年。
    犯罪事實及理由
一、乙○○意圖為自己不法之所有，於民國九十四年四月十八日
    下午五時許，持其所有客觀上足以傷害人身體可為兇器之鐵
    鎚及割草用掃刀各一支，至臺中縣石岡鄉○○段金星面小段
    0000000號土地丙○○○所有之空屋，竊取設置於該
    空屋外圍之白鐵欄杆柱大支一支、小支七十四支（約值新台
    幣五千元）得手，嗣於同日下午五時三十分許，經巡邏員警
    當場查獲，並扣得前揭鐵鎚及掃刀各一支。
二、訊據被告乙○○固坦承持前揭鐵鎚、掃刀竊取前揭白鐵欄杆
    柱等情，惟矢口否認上開鐵鎚、掃刀為其所有，辯稱：前揭
    鐵鎚、掃刀係伊於前開空屋旁所拾獲云云。經查：前揭犯罪
    事實，業據被告乙○○於警詢及檢察官偵訊中坦承不諱，核
    與證人甲○○於警詢證述情節相符，並有贓證物領保管收據
    一紙在卷可稽。次查被告於警詢坦承：「鐵鎚一支是用來拆
    白鐵欄杆柱的，割草掃刀一支是用來除現場的草，都是我的
    」等語，參酌本案現場係屬自九二一地震後即無人居住之空
    屋，而遭竊之白鐵欄杆柱原係設置於該空屋之外圍，其旁並
    有雜草等情，此業據證人甲○○於警詢證述明確，並有現場
    相片五幀在卷可按，則以該處既屬空屋，衡情已無遺留前揭
    物品之可能，更無可能所遺留之物適為被告行竊所需之工具
    ，被告所辯顯不足採，堪認被告前揭警詢之自白與事實相符
    ，扣案鐵鎚、掃刀各一支確屬被告所有一節，堪以認定。綜
    上所述，本案事證明確，被告犯行堪以認定
三、核被告所為，係犯刑法第三百二十一條第一項第三款之攜帶
    兇器加重竊盜罪。原審適用前述法條及刑法三十八條第一項
    第二款、第四十一條第一項前段，罰金罰鍰提高標準條例第
    第二條（惟贅載同條例第一條前段），量處被告有期徒刑六
    月，並諭知易科罰金之折算標準及就扣案鐵鎚、掃刀各一支
    宣告沒收，認事用法並無不當，量刑亦屬妥適，被告上訴意
    旨否認部分犯罪事實指摘原判決不當為無理由，應予駁回。
    末查，被告前未曾受有期徒刑以上刑之宣告，有臺灣台中地
    方法院檢察署刑案資料查註紀錄表、臺灣高等法院被告全國
    前案紀錄表各一份在卷足憑，其因一時失慮，貪圖小利致觸
    刑章，經此次偵審程序，當知所警惕，又本案被害人失竊之
    財物價值非鉅，且該白鐵欄杆柱等亦已由被害人領回，被告
    復與被害人達成和解，此有和解書一紙在卷可稽，經此偵審
    程序，應已知所警惕，信無再犯之虞，本院認所宣告之刑以
    暫不執行為適當，併諭知緩刑，以勵自新。
據上論斷，應依刑事訴訟法第四百五十五條之一第一項、第三項
、第三百六十八條，刑法第七十四條第一款，判決如主文。
中　　華　　民　　國　　94　　年　　8 　　月　　24   日
                          臺灣臺中地方法院刑事第十一庭
                              審判長法  官  蔡  名  曜
                                    法  官  蔡  美  華
                                    法  官  郭  書  豪
右正本證明與原本無異。
本件不得上訴。
                                    書記官  陳  美  虹
中　　華　　民　　國　　94　　年　　8 　　月　　24   日
附錄本案法條：
中華民國刑法第三百二十一條
犯竊盜罪而有左列情形之一者，處六月以上、五年以下有期徒刑
：
一　於夜間侵入住宅或有人居住之建築物、船艦或隱匿其內而犯
　　 之者。
二　毀越門扇、牆垣或其他安全設備而犯之者。
三　攜帶兇器而犯之者。
四　結夥三人以上而犯之者。
五　乘火災、水災或其他災害之際而犯之者。
六　在車站或埠頭而犯之者。
前項之未遂犯罰之。
